

SOBRE MIM

Sou um profissional persistente e resiliente, com uma personalidade alegre e dinâmica. Tenho uma ética de trabalho exemplar e um entusiasmo contagiante pelo conhecimento e pela contínua. Adoro aprendizagem comunicar com clientes, satisfazendo as suas expectativas e resolvendo problemas de forma eficaz.

Sou minucioso no que faço, sem comprometer o trabalho, e adapto-me facilmente a diferentes situações. Sou proativo e tenho um gosto por vendas, desenvolvido através de experiências na hotelaria e restauração.

Desde cedo, desenvolvi uma paixão pela tecnologia, especialmente por hardware e resolução de problemas técnicos. Com o tempo, descobri a programação, encontrando uma dimensão rica em desafios e oportunidades. Programar desafia-me e faz-me pensar fora da caixa, algo que adoro.

LIGAÇÕES

Portefólio:

https://carmotron.github.io/port efolio/

LÍNGUAS

PORTUGUÊS

INGLÊS

FRANCÊS

ESPANHOL

BRUNO MOTA DO CARMO



Alcobaça, Portugal



(+351) 911080914



brunocarmo.dev21@gmail.com

EXPERIÊNCIA PROFISSIONAL

GRANJA DE CISTER

Alcobaça mai 2022 - abr 2023

MASSA CASH AND

set 2021 - dez 2022

Empregado de Loja de 1º

Alcobaça

Atendimento, Cafetaria, Reposição, Gestão de Stock, Caixa

Auxiliar de Armazém

Alcobaça

Atendimento, Reposição, Caixa

BENJAS MEAT, HAMBURGUERIA E

PREGARIA Alcobaça jan 2018 - jul 2021

CARRY

Alcobaça

Chefe de Sala

Alcobaca

Gestão de Equipa e do restaurante, Gestão de Turnos, Gestão de stock, serviço de mesa e de bar, atendimento,

Reposição, Caixa

TABERNA SEM REGRAS

Alcobaça ago 2019 - jul 2021 Empregado de Mesa

Alcobaça

Serviço de mesa, esplanada Atendimento, Reposição, Caixa

NOVOTEL 4*

Paris - Place d'Italie out 2017 - dez 2017 Empregado de Mesa

Paris, França

Organizar as salas para eventos,

Serviço de refeições, mise-en-place,

atendimento

ISS Paris set

2016 - out 2016

Agente Polivalente de Limpeza

Paris, França

Organizar e limpar as salas e casas de

banho para os eventos

EDUCAÇÃO

FreeCodeCamp 2023 - Por finalizar Curso de Core Curriculum de Frontend, Backend, Computer Sciende, Data Analysis, Machine Learning

HTML, CSS, Javascript, React, Python, C#, entre outros

Mimo

06/2024 - por finalizar

Curso Python Developer

Pvthon

06/2024 - por finalizar

Curso Python Essentials

Python

IEFP Santarém 06/2024 - por finalizar Percurso Modular De Técnico Especialista de

Ciberseguranca

Linux Kali, Debian, Ruby, TryHackMe, Ettercap, Bettercap, Pentesting, IP, TCP, SSL, nmap, DVWA, Legislações para com cibersegurança e outros assuntos, SQL Injection,

Wireshark, VPN, XSS,

Google 2022 - por finalizar **Curso Marketing**

ESTÁGIOS

PROGRAMADOR INFORMÁTICO - TECDOOR

Óbidos / FEV 2024 - MAR 2024

C#, Primavera, PHP, HTML, CSS, Javascript, Filezilla, PHPADMIN, VMWARE, VB, SAFT, **Troubleshooting**

TÉCNICO DE INFORMÁTICA E PROGRAMADOR WEB -**EXHER**

Les Ulis, França / 2017

Troubleshooting, reparação computadores/Telemóveis. Design de websites. HTML/CSS, Notepad++/Wordpress.

RECECIONISTA - MAISON DE SAGES

Clichy-sous-bois, França / 2016 - ABR 2016

Funções básicas para o atendimento ao cliente e calenderização. EXCEL, WORD

ELETRICISTA -SARL KAFT

Cachan, França / 2016

Funções básicas para aprendizagem da função como eletricista.

ATIVIDADES EXTRA-**CURRICULARES**

BV NAZARÉ out 2011 - out 2014

Bombeiro Voluntário

GDN Nazaré set 2002 - set 2014

Jogador de **Futebol**

CARTA DE CONDUÇÃO

B, B1

Outros Cursos / Formações

2014 - BVN (Suporte Básico de Vida)

2014 - Desencarceramento 2017 - Greta (Suporte

Básico de Vida)

2019 - Higiene e segurança no trabalho (MEAT)

Club Life & Design

2023 - por finalizar

Cisco

Curso Introdução à cibersegurança

Curso Mobile Editing Masterclass

05/2024 - 06/2024

Programador Informático EFA

Caldas Da Rainha 05/2023 -04/2024

C, C#, PYTHON, JAVA, SQL, CSS, HTML. Javascript, VSCode, VStudio, Code Blocks, Jupyter, Android Studio. EXCEL, WORD

ESDICA

CENCAL

Alcobaça 05/2022 -01/2023

12° EFA

Finalizei o 12º ano

CENCAL

Alcobaca 02/2022 - 04/2022 Percurso Modular de Marketing e Gestão de Redes

Sociais EFA

Gestão de conteúdos e redes sociais, design de sites e imagens, edição de vídeo e imagens. Wordpress, Canva,

Photopea, CapCut. Adsense,

GRETA Villetaneuse. França 2017 Curso Técnico de Hardware e Programação Web Reparação e manutenção de computadores,

troubleshooting. Conhecimentos em HTML, CSS.

EXTERNATO DOM FUAS **ROUPINHO** Nazaré 2014

11° Ano de **Escolaridade**

COMPETÊNCIAS

PROGRAMAÇÃO Python, C#, C, Java, SQL, Ruby, Javascript, HTML, CSS Flashk, React, outros Frameworks

EDIÇÃO E DESIGN Photopea, Photoshop, Figma, Photoroom, Capcut, Picsart, outras aplicações..

365 Microsoft, VStudio, Kali Wordpress, Canva, Android Studio, WindowsOS, LinuxOS, VirtualBox, outros softwares..

TRABALHO DE EQUIPA

GESTÃO DE STRESS

COMUNICAÇÃO

SOFTWARE

GESTÃO DE EQUIPA

PROATIVO

ORGANIZADO

PASSATEMPOS

Cozinhar, exercício físico, video-jogos, jogos de tabuleiro, streams na TWITCH, tecnologia, estudar, viajar,.

Troubleshooting, reparos e trocas de peças (TELEMÓVEIS, COMPUTADORES, CONSOLAS).